臺灣高等法院臺中分院刑事裁定　　　　　　　　　　九十一年度毒抗字第六八三號
　　抗　告　人
　　即　被　告　乙○○
右抗告人，因被告違反毒品危害防制條例案件，經檢察官聲請觀察勒戒，不服臺灣臺
中地方法院中華民國九十一年九月九日裁定（九十一年度毒聲字第二四八九號），提
起抗告，本院裁定如左：
      主  文
原裁定撤銷，發回臺灣臺中地方法院。
      理  由
一、抗告意旨略以：抗告人即被告乙○○，因受友人甲○○所騙，將被告之駕照號碼
    告知甲○○，因而被當作其施用毒品之人頭資料使用，有切結書可憑，可見被告
    受有冤枉云云，為此提起本件抗告。
二、原審裁定略以：被告乙○○於民國九十一年（原裁定誤為九十年）七月二十七日
    回溯三日內某許，在不詳地點，施用第一級毒品海洛因、第二級毒品安非他命，
    為警於九十一年七月二十七日上午一時三十五分許，在臺中市○○路一八二之三
    十五號二一七室查獲，並扣得安非他命一包，被告雖矢口否認有施用毒品海洛因
、安非他命之情事，惟其於警訊時採集之尿液經送驗結果呈嗎啡、安非他命之陽
    性反應情事，有臺中市衛生局尿液檢驗書附卷可稽，檢察官聲請將被告送觀察勒
    戒，自無不合，爰依毒品危害防制條例第二十條第一項及觀察勒戒處分執行條例
    第三條第一項規定，裁定將被告送勒戒處所觀察、勒戒云云，固非無見。但查，
    原審上開裁定意旨，固有上開檢驗結果及警訊筆錄等在卷可憑，然依被告之警局
    前科表及被告全國前案紀錄表所示，被告並無任何前科，更無施用毒品之不法犯
    行，且依被告抗告狀所載之甲○○切結書內容，甲○○者自稱其係冒名應訊，經
    本院調取該人之戶籍謄本、前科表以觀，該甲○○者係六十四年二月十九日出生
    ，住於臺中縣龍井鄉○○路，與被告有地緣關係，年齡更屬接近，查獲者之警訊
    筆錄所載住址亦有塗改龍北路之跡象，原先之簽署「張」義明署押，顯有更改之
    現象（參見偵查卷六頁），再依該甲○○之前科表所示，伊於九十年間經觀察勒
    戒後，因無繼續施用毒品傾向，經檢察官為不起訴處分後，又因施用毒品經強制
    戒治並被判刑在案，顯見被告指稱該甲○○者冒用其姓名年籍應訊，尚非無憑。
    再者，經本院依被查獲之現行犯所拍相片，與被告口卡片，依肉眼加以比對結果
    ，可見該被查獲者與被告尚屬有別，益見被告上開抗告之指稱，尚堪採信，是該
    被查獲者如係甲○○之人，則依其前科科所載，本案是否係第一次施用毒品，自
    有可疑，則檢察官之聲請對象，如係指該被查獲者（已交保二萬元），自應先確
    定其身分，該人如係甲○○者，自應係三犯或二犯，如何可依一犯聲請觀察勒戒
    ，自有未合，如非甲○○者，自應查明其身分後依法更正年籍，始能由原審依法
    裁處，如檢察官所指對象即係被告，自乏被告施用毒品之尿液罪證，是本案既有
    上開重大事項未臻明確，檢察官未細心依卷附筆錄等資料查證，原審亦疏未詳細
    究明，遽以檢驗結果即認定被告有施用海洛因、安非他命之情事，自嫌速斷，抗
    告意旨指摘原裁定不當，非無理由，是為確定被查獲者之身分及其犯行究係幾犯
    ，且為顧及該人之審級利益，自應由本院撤銷原裁定，發回原審本於確信見解，
    再為妥適之裁判，以期詳實。
據上論結，應依刑事訴訟法第四百十三條前段，裁定如主文。
中      華      民      國      九十一   年       九      月    三十    日
                                臺灣高等法院臺中分院刑事第二庭
                                      審判長法  官  羅  禮  政
                                            法  官  陳  欣  安
                                            法  官  蔡  聰  明
右正本證明與原本無異。
不得抗告。
                                            書記官  郭  振  祥
中      華      民      國      九十一   年       九      月    三十    日
                                                                        Ｉ
